【裁判字號】    94,交易,213
【裁判日期】    950104
【裁判案由】    過失致死等
【裁判全文】
臺灣板橋地方法院刑事判決             94年度交易字第213號
公  訴  人  臺灣板橋地方法院檢察署檢察官
被      告  丙○○
上列被告因過失致死等案件，經檢察官提起公訴（九十四年度偵
字第八七六三號），被告於準備程序中就被訴事實為有罪之陳述
，經本院合議庭裁定由受命法官獨任進行簡式審判程序，本院判
決如下：
    主  文
丙○○因過失致人於死，處有期徒刑捌月。緩刑年。
    事  實
一、丙○○於民國九十四年四月二十一日二十一時許駕駛黎萬平
    所有之車號Ｚ９－４１２６號自小客車（當時懸掛車號ＥＪ
    －９４５２號車牌），從臺北縣板橋市○○路出發，欲前往
    臺北縣土城市○○路○段二八八號還車，沿臺北縣土城市○
    ○路往三峽方向行駛，於同日二十一時十分許，行經同路段
    ０９２２２號路燈前，本應注意行車速度應依標誌或標線之
    規定，且應注意車前狀況，隨時採取必要安全措施，該路段
    之速限為時速五十公里，當時天候晴、夜間有照明、路面乾
    燥、無障礙物、視線良好，無不能注意之情形，丙○○竟未
    注意車前狀況，以超越行車速限時速五十公里之一百公里高
    速行駛，為超越前方之砂石車，右偏駛至機車專用道，然因
    車速過快撞及道路安全島後，煞車不及，復撞擊當時停在機
    車專用道路車號ＪＤ３－６８９號重機車旁之甲○○、陳冠
    宏，致甲○○受有頭部外傷合併腦震盪、臉部、頭皮、背部
    、雙手臂及雙足多處擦傷、右臉頰、左足背撕裂傷等傷害。
    陳冠宏則受有頭部外傷併顱內出血、左手肱骨骨折、左腳股
    骨脛骨腓骨骨折等傷害，經送醫後，於九十四年四月二十七
    日十一時二十分許不治死亡。丙○○於臺北縣政府警察局土
    城分局交通分隊警員陳炳宏據報前往處理尚不知係何人肇事
    前，向警員承認為肇事人而自首，並接受審判。
二、案經陳冠宏之母乙○○、甲○○訴由臺北縣政府警察局土城
    分局報告臺灣板橋地方法院檢察署檢察官偵查起訴。
    理  由
一、訊據被告丙○○對於上揭時地駕車肇事之事實坦承不諱，核
    與告訴人甲○○、乙○○指述之情節相符，並有道路交通事
    故調查報告表（一）、（二）、道路交通事故現場圖各一紙
    、照片三十八張在卷可資佐證，被害人陳冠宏確因本件車禍
    受傷死亡，亦經臺灣板橋地方法院檢察署檢察官督同法醫師
    相驗明確，製有相驗屍體證明書、驗斷書及勘驗筆錄等在卷
    可憑，復有亞東紀念醫院診斷證明書附卷可稽。告訴人甲○
    ○受有頭部外傷合併腦震盪、臉部、頭皮、背部、雙手臂及
    雙足多處擦傷、右臉頰、左足背撕裂傷等傷害，亦有亞東紀
    念醫院診斷證明書一份在卷可參。按行車速度，依速限標誌
    或標線之規定，無標誌或標線者，行車時速不得超過五十公
    里。但在未劃設車道線、行車分向線之道路，或設有快慢車
    道分隔線之慢車道，時速不得超過四十公里；汽車行駛時，
    駕駛人應注意車前狀況，並隨時採取必要之安全措施，道路
    交通安全規則第九十三條第一項第一款、第九十四條第三項
    定有明文，被告於上揭時地駕駛車輛，該路段速限為時速五
    十公里，且當時天候晴、夜間有照明、路面乾燥、無障礙物
    、視線良好，有道路交通事故調查表（一）在卷可憑，並無
    不能注意之情形，被告竟未注意車前狀況，且以時速一百公
    里之速度超速行駛，能注意而不注意上開規定，以致肇事，
    被告自有過失。被告之過失行為與被害人陳冠宏之死亡、告
    訴人甲○○受傷間，具有相當因果關係。被告自白核與事實
    相符，本件事證明確，被告犯行堪以認定。
二、被告丙○○因過失致被害人陳冠宏死亡、告訴人甲○○受傷
    ，核其所為係犯刑法第二百七十六條第一項之過失致死罪、
    同法第二百八十四條第一項前段過失傷害罪。被告以一過失
    行為觸犯二罪名，為想像競合犯，依刑法第五十五條之規定
    ，應從較重之過失致人於死罪處斷。又被告於肇事後未被有
    偵查權之公務員或機關察覺違犯嫌前，留在現場，被告向到
    場處理事故之警員陳炳宏自承肇事並接受裁判，有臺北縣政
    府警察局土城分局道路交通事故肇事人自首情形紀錄表一紙
    附卷可憑，對於未發覺之罪自首而受裁判，應依刑法第六十
    二條前段之規定減輕其刑。爰審酌被告未注意車前狀況且超
    速行駛，肇致被害人陳冠宏因本件車禍不治死亡，及告訴人
    甲○○受傷，被害人及其家屬必受有相當之痛苦，而剝奪他
    人無可回復之生命，亦應予非難，被告肇事後態度良好，並
    與被害人家屬達成民事和解（參卷附之和解協議書）等一切
    情狀，量處如主文所示之刑，以資懲儆。又查被告前未曾受
    有期徒刑以上刑之宣告，有臺灣高等法院被告前案紀錄表在
    卷可按，其因過失致犯本罪，經此教訓，當知謹慎，信無再
    犯之虞，本院認本判決所宣告之刑，以暫不執行為適當，爰
    併宣告緩刑三年，以勵自新。
三、末按除被告所犯為死刑、無期徒刑、最輕本刑為三年以上有
    期徒刑之罪或高等法院管轄第一審案件者外，於前條第一項
    程序進行中，被告先就被訴事實為有罪之陳述時，審判長得
    告知被告簡式審判程序之旨，並聽取當事人、代理人、辯護
    人及輔佐人之意見後，裁定進行簡式審判程序，刑事訴訟法
    第二百七十三條之一第一項定有明文。查本件被告涉犯之罪
    ，法定刑非最輕本刑為三年以上有期徒刑之罪，且被告就被
    訴事實為有罪之陳述，經告知被告簡式審判程序之旨，被告
    及公訴人對於本件改依簡式審判程序審理亦均表示無意見，
    是本院即依前揭刑事訴訟法規定，裁定本件進行簡式審判程
    序，附此敘明。
據上論斷，應依刑事訴訟法第二百七十三條之一第一項、第二百
九十九條第一項前段，刑法第二百七十六條第一項、第二百八十
四條第一項前段、第五十五條、第六十二條前段、第七十四條第
一款，罰金罰鍰提高標準條例第一條前段，判決如主文。
本案經檢察官朱立豪到庭執行職務
中    華    民    國    95    年    1     月    4     日
                      交通法庭  法  官  絲鈺雲
以上正本證明與原本無異
如不服本判決應於送達後10日內向本院提出上訴狀
                                書記官  蔡美如
中    華    民    國    95    年    1     月    10    日
附錄本案論罪科刑法條全文：
刑法第二百七十六條
（過失致死罪）
因過失致人於死者，處二年以下有期徒刑、拘役或二千元以下罰
金。
從事業務之人，因業務上之過失犯前項之罪者，處五年以下有期
徒刑或拘役，得併科三千元以下罰金。
刑法第二百八十四條
（過失傷害罪）
因過失傷害人者，處六月以下有期徒刑、拘役或五百元以下罰金
，致重傷者，處一年以下有期徒刑、拘役或五百元以下罰金。
從事業務之人，因業務上之過失傷害人者，處一年以下有期徒刑
、拘役或一千元以下罰金，致重傷者，處三年以下有期徒刑、拘
役或二千元以下罰金。


司法院資訊處製作；財團法人民間司法改革基金會備份。
